# 请教中报亏损是否确认递延所得税资产

提问人：安好 时间：2015-08-18 08:31:35
有的人以为税法口径的亏损在年末时才准确，这样中报的亏损就不用确认递延所得税资产，是这样吗？谢谢

回答人：chenyiwei
《企业会计准则第 32 号——中期财务报告》第十一条规定“企业在中期财务报表中应当采用与年度财务报表相一致的会计政策”；第十二条规定“中期会计计量应当以年初至本中期末为基础，财务报告的频率不应当影响年度结果的计量”，即中期财务报告的编制应遵循“独立观”，即在中期报告期的期末应视同会计年度末，执行同样的结账和账项调整程序，包括对递延所得税资产、负债的确认和余额调整。 例如， 20150630 经审计后净亏损 3600 万元，经测算后应纳税所得额为 -4500万元。根据该被审计单位经营的季节性特征和以往的历史经验，可以合理保证 2015 年 1 ～ 6 月的应纳税所得额负数可以被下半年将会获得的应纳税所得额正数相弥补，相应地，下半年获得的应纳税所得额所对应的应交所得税将小于按下半年应纳税所得额乘以适用税率的金额，即上半年度的应纳税所得额负数很可能起到抵减下半年所得额对应的应纳税额从而减少经济利益流出的效果。因此，根据《企业会计准则第 18 号——所得税》第十五条的规定，对截至中期报告期末（ 2015 年 6 月 30 日）的可抵扣亏损 4500 万元，应在 2015 年 6 月末的中期资产负债表中按 2015 年度的适用税率确认递延所得税资产，相应地在 2015 年 1 ～ 6 月的利润表中体现为负数的“所得税费用——递延所得税费用”。 虽然这部分可抵扣亏损将于下半年度即转回，其转回期限距离本中期资产负债表日不足一年，但根据《企业会计准则第 18 号——所得税》第二十三条规定，就这部分可抵扣亏损确认的递延所得税资产仍应列报为非流动资产。
附：《国际会计准则第 34 号——中期财务报告》附录B“确认和计量原则运用的举例”中的相关说明： Tax loss and tax credit carrybacks and carryforwards B20 The benefits of a tax loss carryback are reflected in the interim period in which the related tax loss occurs. IAS 12 provides that 'the benefit relating to a tax loss that can be carried back to recover current tax of a previous period shall be recognised as an asset'. A corresponding reduction of tax expense or increase of tax income is also recognised. B21 IAS 12 provides that 'a deferred tax asset shall be recognised for the carryforward of unused tax losses and unused tax credits to the extent that it is probable that future taxable profit will be available against which the unused tax losses and unused tax credits can be utilised'. IAS 12 provides criteria for assessing the probability of taxable profit against which the unused tax losses and credits can be utilised. Those criteria are applied at the end of each interim period and, if they are met, the effect of the tax loss carryforward is reflected in the computation of the estimated average annual effective income tax rate. B22 To illustrate, an entity that reports quarterly has an operating loss carryforward of 10,000 for income tax purposes at the start of the current financial year for which a deferred tax asset has not been recognised. The entity earns 10,000 in the first quarter of the current year and expects to earn 10,000 in each of the three remaining quarters. Excluding the carryforward, the estimated average annual income tax rate is expected to be 40 per cent. Tax expense is as follows: 1st Quarter 2nd Quarter 3rd Quarter 4th Quarter Annual Tax expense 3,000 3,000 3,000 3,000 12,000
中文翻译如下： 可抵扣（应税利润额的）亏损和税款抵减的抵前和结转后期 20 ．可抵扣（应税利润额的）亏损的抵前利益应在相关亏损发生的中期反映。《国际会计准则第 12 号》规定，“与能够向前期结转以收回以前期间的当期所得税的可抵扣亏损相关的利益，应确认为一项资产”。所得税费用的相应减少或所得税收益的相应增加，也应予以确认。 21 ．《国际会计准则第 12 号》规定，“如果很可能获得能利用尚未利用的可抵扣亏损和未利用的税款抵减来抵扣的未来应税利润，对于未利用可抵扣亏损和未利用税款抵减的向后期结转，应确认为一项递延所得税资产。”《国际会计准则第 12 号》提出了评估未利用的可抵扣亏损和未利用的税款抵减用以抵减应税利润的可能性的标准。这些标准应在每一中期末予以运用；如符合的话，可抵扣亏损结转后期的影响应在计算估计的平均年实际所得税税率时得到反映。 22 ．举例说明。按季编制中期报告的某企业，为纳税目的，在本财务年度初将一项金额为 10000 元的经营亏损结转后期，但未确认为递延所得税资产。企业在当年的第一个季度赚取利润 10000 ，并预期在以后的三个季度每季赚取 10000 。
扣除上述结转后期的经营亏损，估计的平均年所得税税率预期为 40 ％。所得税费用如下： 第一季度 第二季度 第三季度 第四季度 全年度 所得税费用 3000 3000 3000 3000 12000

提问人：zengfengxia 时间：2015-08-19 17:13:34
陈版，《企业会计准则第 32 号——中期财务报告》第十一条规定“企业在中期财务报表中应当采用与年度财务报表相一致的会计政策”；第十二条规定“中期会计计量应当以年初至本中期末为基础，财务报告的频率不应当影响年度结果的计量”，这句话应如何理解？
如果涉及到长期资产的减值，半年报的估计和年报的估计可能会存在差异，比如半年报确认固定资产减值损失 50 ，但若根据年报时的估计，相关资产不存在减值，但长期资产的减值一经确认无法转回，这样，财务报告的频率事实上会影响年度计量的结果。

回答人：chenyiwei
这个问题在IFRIC 10中已经讨论过了。IFRS下主要是针对不能转回的商誉和可供出售权益工具的减值，在中国准则下还要加上其他非流动非金融资产的中期减值问题。